# 上市公司有很多家子公司和参股公司，年报审计必须是一家事务所吗？

提问人：tdw2002 时间：2013-11-13 21:24:36
上市公司有很多家子公司和参股公司，年报审计必须是一家事务所吗？有么有文件对此规定啊

回答人：chenyiwei
基本赞同上述两位意见。 集团审计方法中有一个很重要的方面就是主审所如何与非本所（或者与本所不属于一个网络）的参审所沟通和配合，如何利用参审所的审计工作，以实现最好的审计效率和效果。